臺灣臺中地方法院刑事判決　　　　　 96年度沙簡上字第462號
上　訴　人
即　被　告　乙○○
上列上訴人因犯漏逸氣體案件，不服本院沙鹿簡易庭九十六年度
沙簡字第一三八號中華民國九十六年四月十八日第一審判決（聲
請簡易處刑案號：臺灣臺中地方法院檢察署九十六年度速偵字第
三一五號）提起上訴，本院管轄之第二審合議庭判決如下：
    主          文
原判決撤銷。
乙○○漏逸氣體，致生公共危險，處有期徒刑月，如易科罰金
，以新臺幣壹仟元折算壹日。減為有期徒刑壹月又拾伍日，如易
科罰金，以新臺幣壹仟元折算壹日。緩刑貳年，緩刑期內付保護
管束。
    犯罪事實
一、乙○○於民國九十六年一月十一日下午三時四十五分許，在
    臺中縣外埔鄉○○村○○路幸福二巷四七號住處，因酒後與
    其妻甲○○口角，竟罔顧同住該處之配偶甲○○、四名兒女
    及比鄰之其他住戶生命、財產安全，基於漏逸瓦斯氣體之故
    意，至屋內廚房打開瓦斯筒開關，以漏逸瓦斯桶內瓦斯之方
    式揚言自殺，使瓦斯瀰漫於屋內，使上址處於隨時有因電火
    摩擦燃爆釀成火災之危險，足致生公共危險，嗣經甲○○發
    現後，報警處理始未釀成災害。
二、案經臺中縣警察局大甲分局報請臺灣臺中地方法院檢察署檢
    察官偵查後聲請簡易判決處刑。
    理    由
一、上揭犯罪事實，業據上訴人即被告乙○○（下稱被告）於警
    詢時、偵查中及本院審理時供認不諱，並有臺中縣警察局勤
    務指揮中心受理一一０報案紀錄單、臺中縣消防局九十六年
    第五大隊外埔分隊受理災害登記簿（一）各一紙附卷可資佐
    證，足認被告自白與事實相符，本案事證明確，被告上開漏
    逸瓦斯氣體致生公共危險之犯行，洵堪認定。
二、核被告乙○○所為，係犯刑法第一百七十七條第一項之漏逸
    氣體致生公共危險罪。本案被告上訴意旨略以請求從輕量刑
    云云。惟按刑罰之量定，固屬法院自由裁量之職權行使，但
    仍應審酌刑法第五十七條所列各款事由及一切情狀，為酌量
    輕重之標準，並非漫無限制；量刑輕重係屬事實審法院得依
    職權自由裁量之事項，苟已斟酌刑法第五十七條各款所列情
    狀而未逾越法定刑度，不得遽指為違法；且在同一犯罪事實
    與情節，如別無其他加重或減輕之原因，下級審量定之刑，
    亦無過重或失輕之不當情形，則上級審法院對下級審法院之
    職權行使，原則上應予尊重（最高法院七十二年度臺上字第
    六六九六號、七十五年度臺上字第七○三三號判例及八十五
    年度臺上字第二四四六號判決意旨參照）。查原審既以被告
    罪證明確，適用刑法第一百七十七條第一項、第四十一條第
    一項前段、刑法施行法第一條之一之規定予以論罪，判處被
    告有期徒刑三月，如易科罰金，以新臺幣壹仟元折算一日，
    核其認事用法均無違誤，量刑亦屬妥適，則本院對於原審法
    院之職權行使，原則上應予尊重，被告之上訴，難認為有理
    由。但被告行為後，中華民國九十六年罪犯減刑條例業於九
    十六年七月十六日施行，該條例第二條第一項規定：「犯罪
    在中華民國九十六年四月二十四日以前者，除本條例另有規
    定外，依下列規定減刑：．．．三、有期徒刑、拘役或罰金
    ，減其刑期或金額二分之一。」，查本案被告犯罪之時間係
    於九十六年四月二十四日以前，且無該條例第三條所定不得
    減刑之情形，自應依該條例第二條第一項第三款之規定減其
    刑期二分之一，並諭知易科罰金之折算標準。原審未及就減
    刑部分予以審酌，容有未洽，從而，上訴人之上訴雖無理由
    ，已如前述，然原判決既有上揭未及依上開規定為減刑諭知
    之可議之處，自屬無可維持，應予以撤銷改判，並依中華民
    國九十六年罪犯減刑條例之規定，量處如主文所示之刑，並
    諭知易科罰金之折算標準。另查，被告於最近五年內未曾受
    有期徒刑以上刑之宣告，有臺灣高等法院被告前案紀錄表一
    份附卷可憑，其偶罹刑典，事後業已獲得被害人即其妻甲○
    ○之原諒，且其家中經濟狀況不佳，家中有四名子女需撫養
    ，次女因左側發展性髖關節發育不良，而急欲施行左側髖臼
    成型術，但因家境不佳而拖延至今等情，均有戶籍謄本、臺
    中榮民總醫院手術前後護理及辨識紀錄、手術同意書各一份
    在卷可憑，又被告自始坦承犯行，深具悔意，其本身復患有
    雙側股骨頭缺血性壞死、急性胰臟炎一節，有光田綜合醫院
    診斷證明書二份存卷足佐，其情亦屬可憫，信其經此刑之宣
    告後，應知警惕而無再犯之虞，是本院綜合上開各情，認以
    暫不執行其刑為當，予以宣告緩刑二年，用啟自新。被告偶
    因生活上不滿，即漏逸瓦斯，顯見其守法觀念淡薄，本院認
    應以專業之觀護人，輔導其品性，爰依刑法第九十三條第一
    項之規定，令其於緩刑期內付保護管束，始符緩刑制度之良
    法美意。
據上論斷，應依刑事訴訟法第四百五十五條之一第一項、第三項
、第三百六十九條第一項前段、第三百六十四條、第二百九十九
條第一項前段，刑法第一百七十七條第一項、第四十一條第一項
前段、第七十四條第一項第一款、第九十三條第一項，刑法施行
法第一條之一，中華民國九十六年罪犯減刑條例第二條第一項第
三款、第七條，判決如主文。
本案經檢察官丙○○到庭執行職務
中　　華　　民　　國　　96　　年　　8 　　月　　28　　日
                  刑事第十五庭  審判長法  官　曾佩琦
                                      法　官　郭瑞祥
                                      法　官　楊真明
以上正本證明與原本無異。
本件不得上訴。
                                      書記官　呂苗澂
中　　華　　民　　國　　96　　年　　8 　　月　　28　　日
附錄本判決論罪科刑法條：
刑法第一百七十七條：
　漏逸或間隔蒸氣、電氣、煤氣或其他氣體，致生公共危險者，
  處三年以下有期徒刑、拘役或三百元以下罰金。
　因而致人於死者，處無期徒刑或7年以上有期徒刑。致重傷者
  ，處三年以上十年以下有期徒刑。
